臺灣高雄地方法院刑事判決　　　　　　　　　　　　　九十一年度重訴字第八七號
　　公　訴　人　臺灣高雄地方法院檢察署檢察官
　　被　　　告　丁○○
　　指定辯護人　本院公設辯護人　己○○
右列被告因偽造有價證券等案件，經檢察官提起公訴（九十一年度偵字第一三八三五
號、第一九一五三號），本院判決如左：
    主  文
本件公訴不受理。
    理  由
一、公訴意旨係以：被告丁○○與丙○○、庚○○、甲○○、戊○○、乙○○、辛○○（以上六人由本院另行審結）共同基於意圖為自己不法所有之概括犯意聯絡，
    自民國九十一年一月間起，連續偽造空頭支票出售牟利：(一)於九十一年一月間，
    被告丙○○經由綽號「大胖子」之不詳年籍之男子介紹，以每人新台幣（下同）
    十萬元之報酬，覓得被告庚○○、甲○○、丁○○、戊○○、乙○○等五人充當
    人頭，組成空頭支票集團，先以被告甲○○名義於高雄市○○○路八十一號設立
    「新美樂企業社」，再於高雄市○○○路二二八號設立「好美旺有限公司」（未
    經登記）、鳳山市○○路○段三一九號設立「美姿多藝品行」（未經登記）等行
    號，做為向銀行申請支票存款帳戶時登記之營業地址，再分別由被告甲○○向高
    雄市第二信用合作社新興分社、被告乙○○向土地銀行苓雅分行、被告戊○○向
    中興銀行新興分行、被告丁○○向華南銀行新興分行、被告庚○○向華南銀行鳳
    山分行及華僑銀行鳳山分行等多家銀行先後申請開設支票存款帳戶，並為培養各
    該帳戶之信用，遂向李國謹、李水木、王清安、吳月鳳等人（以上四人均由檢察
    官另案偵辨）各商借得陽信銀行自由分行、合作金庫銀行一心路分行、高雄區中
    小企業銀行鎮東分行、玉山銀行高雄分行等帳戶，俾與前揭存款帳戶間相互製造
    往來交易假象，使金融機構陷於錯誤，誤認往來正常信用良好，而核准其前揭開
    設之支票帳戶請領支票使用，迨由被告庚○○、甲○○、丁○○、戊○○、乙○○等五人領得空白支票後，渠等均明知自己無支付票款能力，仍悉數交由被告丙○○做為出售牟利之用。(二)被告丙○○為增加空頭支票數量以供客戶選擇，自九
    十一年一月間起，再以八萬五千元代價向化名為「劉代書」之不詳姓名年籍男子
    購得洪振城（由檢察官另案偵辦）在華南銀行北高雄分行及第一銀行博愛分行空
    白支票二本共四十五張，做為出售牟利之用。另又向化名為「董俊吉」之不詳姓
    名年籍男子，以每張二千五百元之代價，購買吳偉德在台灣銀行虎尾分行、涂德
    順在彰化銀行前鎮分行、謝麗娟在高雄市第二信用合作社前鎮分社、張久勝在華
    南銀行北台南分行、勁捷實業有限公司蕭明德在安泰銀行永吉簡易型分行、軒統
    有限公司李鎮勇在台南區中小企業銀行中興分行、鄭貴花在彰化銀行新營分行、
    元貿建設有限公司許金燦在華南銀行雙和分行、花之最花藝有限公司邱小女在荷
    蘭銀行松山分行、陳治平在第一銀行東高雄分行、王能全在高雄市農會信用部、
    東緹有限公司劉邦俊在華南銀行大甲分行、劉邦偉在台北國際商業銀行泰山分行
    等帳戶（以上十三人均由檢察官另案偵辦）之空白支票多張，亦做為出售牟利之
    用。(三)被告丙○○取得前揭空白支票後，明知該等支票係由其所培養之人頭所請
    領，或自他處購得，均無兌現可能，仍囑被告庚○○、甲○○、丁○○、戊○○
    、乙○○等五人於前揭虛設行號等處所申設號碼（○七）0000000、（○
    七）0000000及（○七）0000000等聯絡電話，再將電話轉接至被
    告丙○○其個人使用之0000000000號及0000000000號行動
    電話，再於台灣新聞報、民眾日報等各報紙刊登「支票借您，公司私人、專人送
    達、信用保證」之廣告，並化名為「王順興」，連續於高雄、台南等地區，向不
    特定人士以每張支票三千元至三千五百元不等之價格招攬出售，遇有不特定人士
    購買，即分由被告丙○○或辛○○送貨，並應購買人之需求，在前揭空白支票上
    偽造發票日期及面額，完成發票行為後交付購買人，又為避免各該支票帳戶在短
    期間發生退票或拒絕往來而無法使用，發票日均往後填寫一至二個月，每張金額
    則以不超過十五萬元為原則，以此方法牟利，並幫助不特定之購買該空頭支票者
    使用該支票詐取財物，計被告丙○○所出售前揭各帳戶支票迄九十一年七月三十
    一日止，共退票四千五百零三張，總金額達十億五千四百三十六萬六千零四元，
    因認被告丁○○涉犯第二百零一條第一項之偽造有價證券及第三十條第一項、第
    三百三十九條第一項之幫助詐欺取財罪嫌。
二、按被告死亡者，法院應諭知不受理之判決；又不受理之判決，得不經言詞辯論為
    之，刑事訴訟法第三百零三條第五款、第三百零七條分別定有明文。
三、經查，被告丁○○業於九十二年七月二十九日死亡，有臺南市安平區戶政事務所
    九十三年二月四日南平戶字第○九三○○○○五○三號函檢附除戶戶籍謄本一份
    在卷可稽，揆諸前開說明，爰不經言詞辯論，逕為諭知不受理之判決。
據上論斷，應依刑事訴訟法第三百零三條第五款、第三百零七條，判決如主文。
中      華      民      國    九十三    年      二      月     十一     日
                                    臺灣高雄地方法院刑事第三庭
                                        審判長法  官    黃仁松
                                              法  官    陳威龍
                                              法  官    陳玉聰
右正本證明與原本無異。
如不服本判決，應於送達後十日內，向本院提出上訴狀。
                                              書記官    鄭淑臻
中      華      民      國    九十三      年     二     月      十二    日
